# 企业收到永续债利息的政府补助如何记账

提问人：laoshiqan 时间：2018-01-26 11:42:44
咨询一下，如果政府给企业补贴了企业因为发行永续债的利息分配（企业对于该利息支付作为利润分配处理），如何记账？

回答人：chenyiwei
实际收到时计入营业外收入处理，不应直接贷记未分配利润。这属于政府补助而不是政府对企业的资本性投入。

提问人：laoshiqan 时间：2018-01-29 23:53:08
政府支付政府补助时，并不区分是作为利息的债务和股利的补助。是否也可以认为是一种权益的补助？就像做资本性投入也没有说一定要计入实收资本一样？

回答人：chenyiwei
“权益的补助”与“政府不享有所有权”矛盾，政府补助不应直接贷记权益。